臺灣高等法院臺南分院刑事裁定　　　　　　 九十年度聲再字第一五一號　　　Ｃ
　　　再審聲請人
　　　即受判決人　甲　○　○
右列聲請人因毒品案件，對於中華民國九十年六月廿一日本院九十年度上易字第一七
八號確定判決（臺灣雲林地方法院八十九年度易字第六○二號、臺灣雲林地方法院檢
察署八十九年度毒偵字第二○四號）聲請再審，本院裁定如左：
      主      文
再審之聲請駁回。
      理      由
一、聲請意旨略稱：聲請人患有精神分裂症、精神妄想症。聲請人於民國（下同）八
    十八年九月六日根本未攜帶毒品，當日被查獲，聲請人即因精神病復發，被送往
    雲林若瑟醫院，再轉送彰化秀傳醫院治療。聲請人當日因精神病復發，故未採尿
    。何以嗣後有聲請人吸毒尿液供驗？又於八十八年九月七日上午，聲請人自若瑟
    醫院出院，隨即脫逃，迄八十八年九月八日下午，始又被捕。聲請人確實未購買
    毒品，自無可能持有毒品被查扣，更不可能吸毒，何以尿液有毒品陽性反應？凡
    此，在在令聲請人生疑！為此，爰依刑事訴訟法第四百廿條第一項第六款及第四
    百廿一條規定，請求准予再審云云。
二、按有罪之判決確定後，因發現確實之新證據，足認受有罪判決之人應受無罪、免
    訴、免刑或輕於原判決所認罪名之判決者，為受判決人利益，得聲請再審，刑事
    訴訟法第四百廿條第一項第六款固定有明文。然所謂「新證據」，係指於事實審
    法院「判決當時已經存在」，即事實審法院於判決前，因未經發現，不及調查斟
    酌，至其後始行發現者為限（最高法院廿八年抗字第八號判例、七十二年度第十
    一次刑事庭會議決議參照）。次按不得上訴於第三審法院之案件，其經第二審確
    定有罪判決，如就足生影響於判決重要證據漏未審酌者，亦得為受判決人利益，
    聲請再審，為同法第四百廿一條所明定。惟所謂重要證據漏未審酌，必該證據足
    以影響於原判決事實認定，並以該證據已予提出，而被捨棄不予採用，且未敘明
    其捨棄理由者為限，如該證據自始未於偵查或審判中提出，或判決確定後，始發
    見證據，判決當時既無從審酌，自不包括在內。經查：
  (一)本件聲請人於八十八年八月卅日下午三時三十分許，在雲林縣斗六市○○路一一
    二二號住處二樓房間抽屜，為警搜索查獲吸食器一組，聲請人雖否認該吸食器為
    其所有，然坦承其於八十八年八月廿九日上午十一時許，在家中有吸食安非他命
    一次犯行（詳虎警刑字第二一六六七號警卷一頁背面），已據聲請人於八十八年
    八月卅日警訊供明在卷，且聲請人坦承同日所採尿液，係其親自採集緘封捺印無
    訛，有警訊筆錄可稽（詳同上警卷二頁背面），復有雲林縣警察局虎尾分局嫌犯
    尿液送檢真實姓名對照表乙份在卷可憑（詳同上警卷十二頁）。又該次聲請人所
    採尿液，經送檢驗結果，確有安非他命反應，有雲林縣衛生局於八十八年九月三
    日受理煙毒尿液檢驗成績書乙份在卷可憑（詳三一八號毒偵卷十六頁）。準此，
    聲請人供承於八十八年八月廿九日，有吸食安非他命行為，應可確認。
  (二)又聲請人於八十八年九月六日下午四時四十五分許，在雲林縣莿桐鄉埔仔村埔仔
    橋東側，因身上持有安非他命一包（重約○‧二公克）為警查獲，經警帶返派出
    所調查制作筆錄時，因聲請人身體不自主抽搐，警員乃將聲請人戒護前往雲林縣
    虎尾鎮若瑟醫院治療，再轉往彰化市秀傳醫院，迨至翌日八十八年九月七日上午
    九時十分出院，聲請人再經警帶返埒內派出所製作筆，聲請人坦承扣案安非他命
    一包係其所有，並供承其於八十八年九月五日晚上十一時許，在雲林縣莿桐鄉○
    ○村○○道路，有吸食安非他命一次等情，已據聲請人於八十八年九月七日警訊
    供承在卷（詳虎警刑字第二一七五四號警卷一至二頁）。且於當日自秀傳醫院返
    回派出所後，經警對聲請人採有尿液在案，有雲林縣警察局虎尾分局嫌犯尿液送
    檢真實姓名對照表乙份在卷可佐（詳同上警卷七頁）。另聲請人於八十八年九月
    七日所採取尿液，經送檢驗結果，有安非他命陽性反應，有雲林縣衛生局八十八
    年九月十八日受理煙毒尿液檢驗成績書乙份在卷可證（詳二○四號毒偵卷十三頁
    ）。該次自聲請人身上取出安非他命顆粒乙袋，經送檢驗結果，亦含有安非他命
    成份，此有憲兵司令部刑事鑑識中心八十九年二月十六日綱得字第○二○三一
    號鑑驗通知書乙份在卷可考（詳同上毒偵卷卅九頁）。雖本次警局對聲請人所採
    取尿液，未於警訊筆錄記載，係何時採取。然依前揭雲林縣衛生局八十八年九月
    十八日受理煙毒尿液檢驗成績書，已明確記載該次檢驗之尿液，採尿日期係於八
    十八年九月七日。徵諸該次警訊筆錄係於八十八年九月七日午十時十分製作，而
    警局查獲持有毒品煙毒犯，向例均於調查製作筆錄時，同時對嫌犯採取尿液檢驗
    。依此堪認本次聲請人於八十八年九月七日，確有經警採尿無訛。本件聲請人既
    供承於八十八年九月五日，在莿桐鄉○○村○○道路吸食安非他命一次，又於八
    十八年九月六日為警查獲時，自其身上取出安非他命一包，及於八十八年九月七
    日經警對聲請人採尿送驗，檢出聲請人尿液中有安非他命陽性反應，且查獲扣案
    安非他命一包，也經檢出含有安非他命成份等情。凡此在在均足以證明，聲請人
    供承於八十八年九月五日有吸食安非他命，與事實相符，堪以採信。
  (三)另聲請人於八十八年九月七日中午十二時卅分許，經警押解，至雲林縣莿桐鄉饒
    平村查緝毒品時，竟趁機脫逃。迄八十八年九月八日下午五時五十分，聲請人始
    又在雲林縣莿桐鄉○○村○○路十五之三號前，為警查獲，並在聲請人身上褲子
    左口袋，扣得聲請人所有安非他命一包（重約二‧五公克），亦據聲請人供承在
    卷（詳虎警刑字第二一七四一號警卷一至二頁）。聲請人是日同時供承有吸食安
    非他命，惟忘記何時吸食等語（詳同上警卷二頁）。同日聲請人經帶回虎尾分局
    刑事組調查時，經警對聲請人採有尿液一瓶，聲請人在警訊並供承該瓶尿液，係
    其親自採集封印在案，且有雲林縣警察局虎尾分局嫌犯尿液送檢真實姓名對照表
    乙份在卷可佐（詳同上警卷二頁背面、四頁）。又本次查獲聲請人所採取尿液及
    扣得安非他命一包，分別送請檢驗結果，尿液檢出安非他命陽性反應，另安非他
    命一包亦檢出含有安非他命成份，有雲林縣衛生局八十八年九月十四日受理煙毒
    尿液檢驗成績書及憲兵司令部刑事鑑識中心八十八年十月八日綱得字第一三七
    ○一號鑑驗通知書各乙份在卷可憑（詳三三九號毒偵卷十二、十五頁）。以此觀
    之，聲請人於八十八年九月七日中午脫逃後，至翌日八十八年九月八日下午為警
    再查獲，不但又扣有聲請人持有安非他命一包，且對聲請人所採尿液，送檢驗結
    果，亦檢出安非他命陽性反應。聲請人在脫逃後至再查獲為止，應確有再吸食毒
    品安非他命行為。
三、據上以觀，聲請人於八十八年九月五日至八十八年九月八日止，有連續施用毒品
    犯行，事證已明。聲請人再審意旨，猶一再否認，於八十八年九月七日、八十八
    年九月八日，二次所採尿液，係其所有；並辯稱其自八十八年九月六日起，至八
    十八年九月八日止，均無吸食毒品云云。依前所論，顯均屬犯後狡飾卸責之詞，
    委無可取。至聲請人本次聲請再審，聲請本院再調查，扣案毒品包裝袋指紋，是
    否為其所有一節。惟查扣案二包安非他命，均係聲請人為警查獲時，自其身上取
    出，已如前述。且聲請人供承係該二包安非他命，係其分別向綽號「阿興」、「
    阿吉」購買等情（詳虎警刑字第二一七五四號警卷一頁背面，虎警刑字第二一七
    四一號警卷二頁背面）。以此論之，扣案二包安非他命，係屬聲請人所有，顯無
    疑義。聲請人聲請再調查扣案毒品包裝袋，有無其指紋，核無必要，併此說明。
四、綜上所述，本件聲請人再審意旨所陳，既未能舉出確實新證據，以證明其足以受
    無罪、免訴、免刑或輕於原判決所認罪名之判決。且前述聲請人自八十八年九月
    五日起至八十八年九月八日止，連續三次施用安非他命犯行之事證，均已於原判
    決當時，已經存在，且於判決時即已經發現，並經調查斟酌在案。茲聲請人再審
    意旨否認其有於前述時地施用毒品，要非屬新證據。又本件原判決認定聲請人連
    續施用毒品犯行，所憑事證，原判決已分別論述在案（詳本院再審卷六頁背面至
    七頁），更無重要證據漏未審酌情事。且本件聲請人未具體指出，原判決有何重
    要證據漏未審酌，致足以影響原判決事實認定，僅憑空質疑，自不足信。揆諸前
    揭說明，聲請人據以聲請再審事由，均於法不合。本件聲請人再審之聲請，為無
    理由，應予駁回。
五、據上論斷，應依刑事訴訟法第四百三十四條第一項，裁定如主文。
中    華    民    國      九十一      年      一      月      二十八    日
                                  臺灣高等法院臺南分院刑事第一庭
                                      審判長法官  茆    臺    雲
                                            法官  蔡    長  林
                                            法官  董    武    全
右正本證明與原本無異。
不得抗告。
                                      法院書記官  黃    全    忠
中    華    民    國      九十一      年      一      月      二十八    日
